---
title: "Prüfungstutorium QM2"
author: "Tobi, Lukas"
date: "Rendered at `r format(Sys.time(), '%F %H:%M')`"
output:
  ioslides_presentation:
    css: styles.css
    fig_height: 4
    fig_width: 8
    incremental: yes
    logo: RStudio-Ball.png
    self_contained: yes
    smaller: yes
    transition: slower
    widescreen: yes
  html_document:
    fig_caption: yes
    fig_width: 9
    number_sections: no
    self_contained: yes
    toc: true
    toc_float: true
---

```{r global_options, include=FALSE}
knitr::opts_chunk$set(fig.path = "plots/", fig.align = "center", fig.retina = 2, echo = F, warning = F, message = F)

# Package init script
#suppressWarnings(source("http://stats.jemu.name/qm/tools/package-init.R"))
library(sjPlot)
library(dplyr)
library(knitr)
library(ggplot2)
library(tadaatoolbox)
library(mosaic)
library(magrittr)
library(car)
library(broom)
library(tidyr)


# 3 digits are enough
options(digits = 3)
```

# Aufgabenblock 1

Berechnungen per Software

## Aufgabe 1: 𝜒²-Test

> Prüfen Sie die Hypothese, ob zwischen den Merkmalen **Geschlecht** und **Abschalten**
innerhalb der Grundgesamtheit aller **NGO-SchülerInnen** eine statistische Beziehung existiert. Lassen Sie sich bei der Ausgabe eine Kontigenztabelle mitanzeigen.
Berechnen Sie den Testwert per Hand.

```{r a01_table}
t1 <- sjt.xtab(var.row = ngo$abschalt, var.col = ngo$geschl,
               show.col.prc = TRUE, show.exp = TRUE, show.legend = TRUE, show.summary = FALSE,
               use.viewer = F, no.output = T)
```

`r t1$knitr`

$\chi^2 = \frac{(60-69)^2}{69} + \frac{(78-69)^2}{69} + \frac{(63-54)^2}{54} + \frac{(45-54)^2}{54} \approx 5.348$

# Aufgabenblock 2

Berechnungen per Hand ಠ_ಠ 
