---
title: "Prüfungstutorium QM2"
author: "Tobi, Lukas"
date: "Rendered at `r format(Sys.time(), '%F %H:%M')`"
output:
  ioslides_presentation:
    css: styles.css
    fig_height: 4
    fig_width: 8
    incremental: yes
    logo: RStudio-Ball.png
    self_contained: yes
    smaller: yes
    transition: slower
    widescreen: yes
  html_document:
    fig_caption: yes
    fig_width: 9
    number_sections: no
    self_contained: yes
    toc: true
    toc_float: true
---

```{r global_options, include=FALSE}
knitr::opts_chunk$set(fig.path = "plots/", fig.align = "center", fig.retina = 2, echo = F, warning = F, message = F)

# Package init script
#suppressWarnings(source("http://stats.jemu.name/qm/tools/package-init.R"))
library(sjPlot)
library(dplyr)
library(knitr)
library(ggplot2)
library(tadaatoolbox)
library(mosaic)
library(magrittr)
library(car)
library(broom)
library(tidyr)


# 3 digits are enough
options(digits = 3)
```

# Aufgabenblock 1

Berechnungen per Software

## Aufgabe 1: 𝜒²-Test

Prüfen Sie die Hypothese, ob zwischen den Merkmalen **Geschlecht** und **Abschalten**
innerhalb der Grundgesamtheit aller **NGO-SchülerInnen** eine statistische Beziehung existiert. Lassen Sie sich bei der Ausgabe eine Kontigenztabelle mitanzeigen.
Berechnen Sie den Testwert per Hand.

```{r a01_table}
t1 <- sjt.xtab(var.row = ngo$abschalt, var.col = ngo$geschl,
               show.col.prc = TRUE, show.exp = TRUE, show.legend = TRUE, show.summary = FALSE,
               use.viewer = F, no.output = T)
```

`r t1$knitr`

$\chi^2 = \frac{(60-69)^2}{69} + \frac{(78-69)^2}{69} + \frac{(63-54)^2}{54} + \frac{(45-54)^2}{54} \approx 5.348$

## Aufgabe 2: z-Test

Es wird davon ausgegangen, dass das Merkmal **Unterrichtsstunden** in der Grundgesamtheit der **250 NGO-SchülerInnen** $N(\mu,1.5)$-verteilt ist. Es ist eine Prüfung der Nullhypothese $\mu=33$ durchzuführen!

a) Dazu ist eine Zufallsstichprobe vom **Umfang 40** zu ziehen und bezüglich der Alternativhypothese $H_1(\mu<33)$ ein Signifikanz-Test mit einem Testniveau von $\alpha = 0.05$ durchzuführen! Erklären Sie, wie sich der Testwert ermitteln lässt.

b) Zu welchem Ergebnis würde der Inferenzschluss führen, wenn anstelle des einseitigen Tests ein zweiseitiger Test zur Prüfung der Hypothese $\mu=33$ zu erfolgen hätte?

## Aufgabe 3: t-Test (einseitig)

Durch einen **einseitigen t-Test** soll eine innerhalb einer Nullhypothese postulierte Mitte auf der Basis der Risiken $\alpha=0.05$ und $\beta=0.15$ – bei der Wahl einer Effektgröße von **-0.6** – teststatistisch abgesichert werden! Wie groß ist der **optimale Stichprobenumfang** und welche Bedeutung besitzt er? Wie verändert sich der optimale Stichprobenumfang, wenn Sie $\beta$ erhöhen oder wenn die Effektgröße verringert wird? Warum ist das so?

## Aufgabe 4: Konfidenzintervalle

Für die aus einer Zufallsauswahl vom Umfang **36** resultierenden Werte eines **normalverteilten Merkmals** erhält man den Mittelwert **33** und den Standardfehler **1.2**. Gib für $\mu$ das zugehörige **95%-Konfidenzintervall** an und erklären Sie die Bedeutung dieses Konfidenzintervalls! Diskutieren Sie die Vor- und Nachteile, die sich beim Einsatz eines Signifikanz-Tests bzw. eines Konfidenzintervalls ergeben!

## Aufgabe 5: t-Test / U-Test (?)

Berechnen Sie einen geeigneten Test für die Fragestellung, ob die Verteilungen des Alkoholkkonsums bei ernährungsbewussten StudentInnen (Vegetarier) und der fleischkonsumierenden StudentInnen gleich sind. Prüfen Sie einseitig die Annahme, dass die Tatsache Vegetarier zu sein, sich positiv auf einen geringeren Alkoholkonsum auswirkt. Wie kommt der resultierende Testwert zustande?

## Aufgabe 6: ANOVA + posthoc

a) Die Hypothese, dass es für die Schülerinnen keine **jahrgangsstufenspezifischen** Unterschiede im Hinblick auf die Anzahl von Wochentagen gibt, an denen für das Fach **Deutsch** gelernt wird, ist mit den für die **NGO-SchülerInnen** erhobenen Daten teststatistisch zu prüfen!

b) Falls ein signifikantes Testergebnis vorliegt, ist die **empirische Effektgröße** zu ermitteln und zu überprüfen, zwischen welchen Jahrgängen Unterschiede bestehen könnten!

# Aufgabenblock 2

Berechnungen per Hand ಠ_ಠ 
